Endereço

Rua Doutor José Bento Corrêa, 545 Bairro Protásio Alves, CEP: 91450-030 Rio Grande do Sul, Porto Alegre

Telefone

51 9 9292 2705

E-mail

tiago.farias.poa @gmail.com

Redes Sociais

github.com/tofarias bitbucket.org/tiagofarias tiagoodefarias.wordpress facebook.com/laravelrgs linkedin.com/in/tiagofarias1985

Conhecimento Técnico

95%
90%
80%
95%
90%
75%
70%
75%
75%
65%
60%

Tiago O. De Farias

Analista de Sistemas PHP

Objetivo

Atuar no desenvolvimento/análise de sistemas PHP, banco de dados, levantamento de requisítos e métodos ágeis.

Sobre Mim

Profissional com mais de 6 anos de experiência em desenvolvimento de software. Há alguns anos se empenha no estudo e aplicação de princípios S.O.L.I.D./GRASP e refatoração de código, mais recentemente tem se dedicado ao estudo de Domain-Driven design o qual também foi tema do trabalho de conclusão da pós-gradução.

Formação

2014 - 2016

Pós-Graduação **Sistemas de Informação com Métodos Ágeis** UniRitter

Tópicos principais: Práticas de Desenvolvimento Ágil, Design Patterns, Smells e Refatoring, Arquiteturas para Web, Testes Ágeis de Software, Gerência de Projetos, Agile Coaching e Mentoring.

Título do Artigo: "Aplicação de Domain-Driven Design no Gerenciamento de GRU de Cronotacógrafo no Inmetro/RS". https://github.com/tofarias/artigo-ddd/blob/master/artigo/artigo-domain-drivendesign.pdf

Orientador: M.e. Guilherme Silva de Lacerda.

Endereço: Rua Orfanotrófio, 555 - Alto Petrópolis, Porto Alegre/RS

2010 – 2013

Graduação Faculdades QI Análise e Desenvolvimento de Sistemas

Tópicos principais: Serviços para Web, Gestão de Projetos, Segurança de Software, Engenharia de Software, Desenvolvimento Java O.O. Endereço: Av. Julho de Castilhos, 435 - Centro, Porto Alegre/RS

2008 - 2010

Técnico Faculdaed QI

Técnico em Informática

Certificados/Eventos

Abril / 2017 iMasters Certified Professional

PHP - Boas práticas

		http://certificacao.imasters.com.br/users/tiago-oliveira-de-farias	
	2015 UniRitter	TDC - The Developer's Conference	
	2012 Faculdade QI	Semana Acadêmica Participou como painelista - PHP: Codeigniter e Lumine	
	2011 CWI	Projeto Crescer Treinamento com SQL Server, .Net e Java	
	2011 Target Trust	Treinamento PHP Zend Framework	
	2011 Faculdade QI	Trabalho voluntário Monitoria na disciplina de Algoritmos e Programação	
Experiência			
	Programador	PHP	
07/2017 - hoje RZ2 Sistemas de Gestão	Focado no desenvolvimento de APIs REST seguindo a especificação JsonApi.org. Desenvolve com o framework Lumen (Laravel) e Doctrine. Atua no projeto "Treina Fácil" software de "gamificação". Foi responsável por aplicar testes de integração e deploy com a ferramenta Jenkins e testes de carga com JMeter.		
05/2017 - 06/2017	Programador PHP		
Ditech	Atuando em pr	ojetos do cliente John Deere.	
	Analista/Progr	ramador PHP	
03/2015 - 05/2017 AdvancedIT	Alocado no cliente Inmetro. Atua principalmente com a linguagem I (CakePHP) e banco de dados Oracle no projeto Cronotacógrafo. Realiza desde o levantamento de requisitos através de entrevistas co usuário até a análise de impacto juntamente com os administradores banco de dados.		
	Analista de Sis	stemas	
08/2013 – 03/2015 Construtora Pelotense	gerenciar contr carregado com pelo sistema da	nvolvimento de sistema web interno que tem por objetivo atos e faturas das obras. O módulo de faturas é informações da base de dados (SQL Server) gerenciada a TOTVS: RM e Fluxos. Desenvolveu com PHP D, Git, em ambiente linux juntamente com banco de	
	Programador	РНР	
01/2013 – 08/2013 Constat	desenvolver so	lemten com a linguagem PHP. Responsável por luções para o produto Qualitor e seus módulos. se de requisitos, documentação de projeto, to com TDD.	
05/2012 – 12/2012	Técnico em In	formática	
EMATER / ASCAR	computadores i	ante concurso público, atuando na manutenção de nos escritórios municipais. Eventualmente desenvolveu Java para auxiliar nas demandas do setor.	

Programador

05/2011 – 04/2012 CWI Ingressou em abril/2011 no projeto "Crescer" da empresa CWI Software que ocorreu em São Leopoldo, o treinamento com duração de 2 meses envolveu as seguintes tecnologias: SQL Server 2008, ASP.Net, C Sharp, Java Web. Com o término do projeto "Crescer" continuou na empresa como estagiário trabalhando no suporte técnico na sede São Leopoldo com PHP/Zend Framework para o cliente "TUV Rheinland" e CodeIgniter para o cliente Terra, foi transferido para a unidade em Porto Alegre ingressando no projeto do cliente "Odebrecht", utilizando as tecnologias dotNet MVC e PL/SQL, após ingressou na equipe de desenvolvimento para o cliente SENAC/RS no projeto para desenvolver a intranet da empresa utilizando dotNET MVC e SqlServer 2008.